# 质量陪款是否可作为经常性损益

提问人：YQ 兵 时间：2019-03-04 19:25:50
公司为风力发电公司，采购电力设备后可能出现故障，导致发电暂停，由此产生的损失在如质保期内，合同约定设备供应商需修理好并需赔偿发电暂停损失。公司采购设备后做为固定资产，成本主要为设备折旧。基本每年都有。
问：由此产生的赔偿收入是否可比照一般的材料供应商的质量陪款，冲减营业成本，作为经常性损益，因为如果不出现故障可产生新的营业收入，故障也是与日常相关，每年也有此类收入，但如果无质量问题则无。如不能计入经常性则理由是什么。

回答人：chenyiwei
此类收到供应商质量赔款，应确认为营业外收入。该赔款的发生本身是非经常性的，是对已发生损失的补偿，而不是代替正常经营利润。